【裁判字號】    99,智訴,1
【裁判日期】    990622
【裁判案由】    違反著作權法
【裁判全文】
臺灣宜蘭地方法院刑事判決               99年度智訴字第1號
公  訴  人  臺灣宜蘭地方法院檢察署檢察官
被      告  乙○○
上列被告因違反著作權法案件，經檢察官提起公訴（99年度偵字
第1632號），本院合議庭裁定適用簡式審判程序，爰不經通常程
序判決如下：
    主  文
乙○○犯意圖銷售而擅自以重製於光碟之方法侵害他人之著作財
產權罪，處有期徒刑陸月，如易科罰金，以新臺幣壹仟元折算壹
日。扣案盜版之「哆啦A夢--大雄與綠之巨人傳」、「哆啦A夢--
大雄的貓狗時空傳」、「哆啦A夢--大雄的新魔界大冒險」、「
哆啦A夢--新大雄的恐龍」之光碟片共參片均沒收。緩刑貳年。
      理  由
一、乙○○明知「哆啦A夢--大雄與綠之巨人傳」、「哆啦A夢--
    大雄的貓狗時空傳」、「哆啦A夢--大雄的新魔界大冒險」
    、「哆啦A夢--新大雄的恐龍」等影音光碟，係國際影業有
    限公司享有著作權之視聽著作，依我國著作權法第4條第2款
    規定及自91年1月1日在中華民國管轄區域內生效之世界貿易
    組織（WTO）協定附錄「與貿易有關之智慧財產權協定」（T
    RIPS），均受我國著作權法保護之視聽著作，國際影業有限
    公司並授權我國沙鷗國際多媒體股份有限公司，在臺灣地區
    享有重製、販售、出租等權利，為享有著作權之影音光碟，
    且均在著作權存續時間之內，任何人未經著作權人之同意或
    授權，不得擅自重製或散布。乙○○竟基於意圖銷售而擅自
    以重製於光碟之方法侵害他人著作財產權之單一行為決意，
    於民國99年間，自不詳網站上下載上開視聽著作後，即以重
    製於光碟之方法，將上開4部視聽著作燒錄於3片光碟片上，
    並自99年3月7日起，在露天拍賣網站上，以其申請之Ｚ00000
    0000號帳號，在網站上刊登販賣上開視聽著作，以1套售價2
    00元至250元之價格，販售予不詳之人牟利，嗣於99年3月15
    日經沙鷗國際多媒體股份有限公司上網訂購而報警循線查獲
    ，並扣得上開盜版影音光碟片3片。
二、案經沙鷗國際多媒體股份有限公司訴由臺中縣政府警察局霧
    峰分局報請臺灣宜蘭地方法院檢察署檢察官偵查起訴。
    理  由
一、上開犯罪事實，業經被告於本院審理時坦承不諱，並經告訴
    代理人甲○○指述明確，且有存簿影本露天拍賣網站刊登資
    料、錄影節目審查合格證明書、總經銷合約書、授權證明書
    在卷可稽，並有盜版光碟3片扣案可資參佐，核均與被告前
    開任意性自白之事實相符，自堪信為真實。又按我國自91年
    1月1日正式加入「世界貿易組織」（WTO），依據「世界貿
    易組織協定」所含之「與貿易有關之智慧財產權協定」(TRI
    PS)第9條第1項、伯恩公約第3條之規定，我國對於同屬世界
    貿易組織會員國國民之著作，應加以保護，而日本亦為世界
    貿易組織之會員國，依著作權法第4條第2款之規定，亦應受
    我國著作權法之保護。綜上所述，本件事證明確，被告犯行
    堪以認定，應依法論科。
二、核被告所為，係犯著作權法第91條第3項意圖銷售而擅自以
    重製於光碟之方法侵害他人之著作財產權罪。本件被告為圖
    牟利而自99年3月間起至為警查獲時止，意圖銷售而擅自以
    重製於光碟之方法侵害他人之著作財產權及明知係侵害著作
    財產權之重製光碟而意圖散布而公開陳列及販賣之行為，係
    基於單一之犯意，在密切接近之一定時、地持續實行之複次
    行為，顯係基於單一製造、重製、販賣之決意，而在密切接
    近之一定時、地持續實行之製造、重製、販賣行為，於客觀
    上應符合一個反覆、延續性之行為觀念者，於刑法評價上，
    即應僅成立一罪。被告擅自重製光碟後予以散布及意圖散布
    而公開陳列，散布及意圖散布而公開陳列光碟之低度行為，
    為重製光碟之高度行為所吸收，不另論罪。爰審酌被告為貪
    圖小利，意圖銷售而擅自以重製於光碟之方法侵害他人之著
    作財產權，破壞市場交易秩序，侵害他人著作財產權，惟念
    其犯後坦承犯行，態度尚佳，及其犯罪之動機、目的、手段
    、所生危害等一切情狀，量處如主文所示之刑，並諭知易科
    罰金之折算標準。查被告前未曾受有期徒刑以上刑之宣告，
    有卷附臺灣高等法院被告前案紀錄表可按，其因一時失慮而
    犯罪，犯後已坦承犯行，並已與告訴人達成和解並賠償損害
    ，此亦有和解書附卷可考，經此起訴審判，當知所警惕，信
    無再犯之虞，本院認所宣告之刑以暫不執行為適當，爰併諭
    知緩刑2年，以啟自新。扣案之上開盜版光碟3片，為被告犯
    著作權法第91條第3項意圖銷售而擅自以重製於光碟之方法
    侵害他人之著作財產權罪所用之物，應依著作權法第98條規
    定宣告沒收之。
據上論斷，應依刑事訴訟法第273條之1、第299條第1項前段，著
作權法第91條第3項、第98條，刑法第11條前段、第41條第1項前
段、第74條第1項第1款，判決如主文。
本案經檢察官張立言到庭執行職務
中    華    民    國    99    年    6     月    22    日
                  刑事第三庭法  官  鄭貽馨
以上正本證明與原本無異。
如不服本判決應於收受送達後十日內向本院提出上訴書狀，並應
敘述具體理由；其未敘述上述理由者，應於上訴期間屆滿後二十
日內向本院補提理由書(均須按他造當事人之人數附繕本)「切勿
逕送上級法院」。
                            書記官  高雪琴
中    華    民    國    99    年    6     月    22    日
附錄本案論罪科刑法條全文：
著作權法第91條第3項
以重製於光碟之方法犯前項之罪者，處6月以上5年以下有期徒刑
，得併科新臺幣50萬元以上5百萬元以下罰金。

司法院資訊處製作；財團法人民間司法改革基金會備份。
